# 请教陈版，关于收入金额确认的问题

提问人：gpqg 时间：2023-04-01 10:54:
陈版，A公司与B公司、C公司签订一个电视剧的合同协议。
A公司是投资方
B公司是电视剧制作方
C公司是版权授权方，授权A和B公司改编、拍摄权。
A公司对于该电视剧的总投资额一共是 10 个亿。其中支付给C公司的总金额为 2 个亿。
支付给C公司的 2 个亿的支付细节为：
授权费用为 1 个亿，在签订授权书且开具发票后，一次性支付这 1 个亿
制片管理费 1 个亿（该制片管理费仅仅是对电视剧剧本的监修，并没有其他额外的义务需要承担），因为本电视剧要拆分成三季来制作，即本电视剧第一季、第二季和第三季。因此这一个亿在项目正式通过并立项时支付 2500万，在第一季拍摄正式开机时支付 2500 万，在第二季拍摄正式开机并达到计划的拍摄进度时支付 2500 万，在第三季拍摄正式开机并达到计划的拍摄金额时支付 2500 万。
我的问题是对于C公司而言：
1、该授权费和制片管理费合计为 2 个亿，是否可以作为整体，视为授予知识产权许可，在签订授权书时，其控制权已经发生了转移，此时就可以确认全部的收入呢？
2、对于未来分期支付的 1 个亿，分四期，每期支付 2500 万，是否要作为存在重大融资成分去考虑其现销价格呢？
如果是需要考虑重大融资成分的话，由于合同中并没有约定期现销价格的金额，所以无法确认其折现率。那么此时对于未来支付的 1 个亿，该如何确定其现销价格并进而确认收入呢？
谢谢陈版。

回答人：chenyiwei
对C而言，应考虑在授权生效之后是否还有其他额外义务，例如“对电视剧剧本的监修”是否需发生重大的成本，以确定是否包含多项履约义务，以及对于其中的知识产权授权许可是否需按一段时间确认收入。就主帖信息而言，属于一个时点确认收入的可能性相对较大。
对于后续按进度付款的 1 亿元，除了需考虑折现因素以外，还应关注是否涉及可变对价，对于可确认为收入的部分，对应应确认合同资产而不是应收账款（收款权利取决于电视剧的制作进度）。
重大融资成分的折现率，在无法合理确定现销价格的情况下，可根据C企业本身获得类似期限商业贷款的实际利率确定折现率。